臺灣高等法院臺中分院民事判決　九十三年度訴易字第七二號
　　　原　　　告　甲○○
　　　被　　　告　乙○○
右被告因過失傷害刑事案件上訴，原告提出附帶民事請求損害賠償事件（九十三年度
交附民字第二七六號），經刑事庭裁定移送，本院於九十四年三月二十二日言詞辯論
終結，判決如下︰
　　　主　　　文
被告應給付原告新臺幣柒萬玖仟陸佰貳拾元，及自民國九十三年十月九日起，至清償
日止，按年息百分之五計算之利息。
原告其餘之訴駁回。
訴訟費用由被告負擔。
原告假執行之聲請駁回。
　　　事實及理由
一、原告起訴主張：被告於民國九十三年一月二十五日十五時許，在臺中縣太平市友
　　人家中飲用啤酒二瓶，明知已達無法安全駕駛動力交通工具之程度，仍於同日十
　　七時許駕駛車牌號碼６Ｖ—９４２２號自用小客車自上開飲酒處出發，沿臺中縣
　　霧峰鄉○○路由北往南方向之內側車道行駛，於同日十八時許，行經霧峰鄉○○
　　路四０九號前，接近該路與峰谷路之路口時，於停等紅燈變換綠燈時，原應注意
　　汽車駕駛人酒後不得駕車，且依當時情形，又無不能注意之情事，竟疏於注意，
　　而因不勝酒力於往前行駛時，錯將排檔桿打入倒檔，因而其車突然倒車，致其車
　　之車尾撞及於後方停等紅燈由原告駕駛附載談維茹之車牌號碼ＮＱ—０９３５號
　　自用小客車之車頭，致原告受有肘、前臂、胸椎、膝、小腿多處挫傷及腰部椎間
　　盤疾患腰痛之傷害，經警對乙○○施以酒測，其呼氣酒精成份達每公升０‧七二
　　毫克。刑事部分業經判處罪刑。原告之損害有車輛修繕費用新台幣（以下同）一
　　萬二千八百元、醫療費用二萬二千二百二十元、就醫車馬費二萬零四百元，合計
　　五萬五千四百二十元、慰撫金十九萬五千九百九十元，爰依侵權行為之法律關係
　　，求為命被告賠償二十五萬一千四百一十元及自起訴狀繕本送達翌日起至清償日
　　止，按年息百分之五計算之遲延利息之判決。並願供擔保請准宣告假執行。
二、被告則以：自認有原告主張如刑事判決認定之事實，但無資力賠償。聲明：求為
    判決駁回原告之訴。
三、本件原告主張被告於前開時間酒後駕車等候紅燈變換綠燈時，誤將排檔桿打入倒
    檔，因而車輛突然倒退，致其車之車尾撞及於後方停等燈號變換由原告駕駛之自
    用小客車之車頭，使原告受有肘、前臂胸椎、膝、小腿多處挫傷及腰部椎間盤疾
    患腰痛之傷害等之過失不法侵害原告事實，為被告自認，應認為原告主張之事實
    為真正。刑事部分亦同此認定，並經判處罪刑確定，此有調閱之本院九十三年度
    上易字笫一００四號過失傷害案刑事判決正本及歷審卷宗可稽，並此記明。
四、按因故意或過失不法侵害他人之權利者，負損害賠償責任，又不法侵害他人之身
    體或健康者，對於被害人因此喪失或減少勞動能力或增加生活上之需要時應負損
    害賠償責任，不法侵害他人之身體健康名譽或自由者，被害人雖非財產上之損害
    亦得請求賠償相當之金額，民法第一百八十四條第一項、第一百九十三條第一項
    、第一百九十五條第一項定有明文。從而原告依侵權行為之法律關係訴請被告賠
    償損害自屬正當，茲就原告之請求逐項審酌如左：
  (1)車輛修繕費：按因犯罪而受損害之人，於刑事訴訟程序固得附帶提起民事訴訟，
    對於被告請求回復其損害。但必限於起訴之犯罪事實侵害個人私權致生損害者，
    始得提起之，否則縱令得依其他事由，提起民事訴訟，亦不得於刑事訴訟程序附
    帶為此請求。又所提附帶民事訴訟，原不合於刑事訴訟法第四百八十七條第一項
    所定之要件，雖經刑事庭移送民事庭，其訴仍為不合法。本件行車事故原告人車
    雖同受損害，因刑事並無處罰毀損之過失犯，故起訴之犯罪事實僅為過失傷害，
    車輛因過失毀損部分並未經起訴，原告車輛受有損害不得於刑事訴訟程序附帶提
    起民事訴訟，此部分之請求不合法。
  (2)醫藥費部分：原告主張其受傷先後於霧峰澄清醫院、隆安診所、長庚中醫診所、
    泰生中醫診所、同慶中醫診所、健恩堂院中醫診所、私立中國醫藥學院附設醫院
    、惠和醫院治療，共已支出四萬八千六百八十七元，並提出為被告所不爭之診斷
    證明書及醫藥費收據為證，經核計其所提出之收據，除九十三年三月十六日和昌
    中藥行一千二百元、國興蔘藥行五百元、九百元部分，未經醫師處方，難認為治
    療所必須，應予剔除外，其餘支出一萬九千六百二十元為醫療所必要，自應予准
    許。
  (3)車馬費部分：原告主張受傷後搭計程車就醫支出車費合計二萬零四百元，並提出
    收據為證，經查原告係於九十三年一月二十五日發生事故受傷，依其所受傷害，
    係肘、前臂、胸椎、膝、小腿多處挫傷及腰部椎間盤疾患腰痛之傷害，惟並無骨
    折無法或其他難以行動之傷害，經本院審酌其受傷及治療之情形，於受傷後半個
    月後應有搭乘公共運輸工具就醫之能力，而原告所提計程車收據為九十三年二月
    十八日以後支出部分，已逾受傷後半個月，自不應准許，且該收據所示日期與就
    醫日期不盡相符，亦難認可採。是否為受傷就醫支出，無從採認。此部分主張自
    屬無據。
  (4)慰撫金部分：本件原告受有上開傷害，自九十三年一月二十五日至九十二年十二
    月三十一日陸續門診長達一年，現仍繼續治療中，精神及身體倍受痛苦，自屬顯
    然，原告為高職畢業現從事現院行政人員，月薪三萬元，擁有不動產；被告原從
    事機器清洗工作，月薪一萬八千元，有三菱牌二千西西自用小客車一輛，並無不
    動產，各據兩造陳明，俱無爭執。本院斟酌實際情況，及兩造之身分、地位、經
    濟能力等，認為原告請求十九萬五千九百九十元，尚嫌過高，應予核減為六萬元
    ，方屬公允，逾此數額之請求，為無理由。
五、從而，原告基於侵權行為之損害賠償請求權，請求被告賠償原告合計七萬九千六
    百二十元範圍內及自起訴狀繕本送達（九十三年十月八日送達，見本院卷第九頁
    送達證書）翌日即九十三年十月九日起至清償日止按週年利率百分之五計算之法
    定遲延利息，洵屬正當，應予准許，逾此部分，即非有據，應予駁回。又本判決
    原告勝訴部分，因本件判決即行確定得為執行，假執行之宣告已無必要，至原告
    敗訴部分，其假執行之聲請已失所依附，均應併予駁回。
六、據上論結：本件原告之訴為一部有理由，一部無理由，依民事訴訟法第七十九條
    但書，判決如主文。
中　　　華　　　民　　　國　　九十四　　年　　　四　　　月　　　六　　　日
　　　　　　　　　　　　　　　　　　　臺灣高等法院臺中分院第四庭
~B1　　　　審判長法　官　黃斐君
~B2　　 　　　 　法　官　陳蘇宗
~B3　　　　　　　法　官　張鑫城
右為正本係照原本作成。
不得上訴。
~B　　　　　　　書記官　陳文琴
中　　　華　　　民　　　國　　九十四　　年　　　四　　　月　　　七　　　日
                                                                        Ｂ
